---
title: "Visualização de dados"
subtitle: "Tabelas"  
author: 
  - "Diego Galdino França"
  - "Jaqueline Gazque"
output:
  xaringan::moon_reader:
    seal: false
    css: css/custom.css
    lib_dir: libs
    nature:
      slideNumberFormat: "%current%"
      highlightStyle: github
      highlightLines: true
      ratio: 16:9
      countIncrementalSlides: false
---

```{r setup, include=FALSE}
options(htmltools.dir.version = FALSE)
```

```{r xaringanExtra, include=FALSE, warning=FALSE}
xaringanExtra::use_tile_view()
xaringanExtra::use_animate_css()
xaringanExtra::use_clipboard()
xaringanExtra::use_extra_styles(hover_code_line = TRUE,
                                mute_unhighlighted_code = FALSE)
```




class: slide-titulo

---

# Agenda

1. Tabelas: estrutura, normas...

2. R & RStudio.

3. Code time!

---

class: slide-b1

---

class: slide-b2

---

name: recap-funcao-1

## Funções

> Uma função é um conjunto de instruções organizadas em conjunto para realizar uma tarefa específica.

Uma função possui quatro componentes:

- **Nome**: é o nome da função (e.g., `mean`, `sd`).

- **Argumentos**: são opcionais. Recebem valores (ou possuem valores *default*) que serão usados pela função para realizar a tarefa.

- **Corpo**: é onde a mágica acontece.

- **Resultado**: é o valor retornado pela função.


---
name: recap-funcao-2

### Exemplo

Função `seq`: cria sequências numéricas.

```{r}
seq(from = 0, to = 10, by = 2) # a ordem nao importa
seq(to = 10, by = 2, from = 0)
```

---
name: recap-funcao-3

### Exemplo

Função `seq`: cria sequências numéricas.


```{r}
seq(0, 10, 2) # a ordem importa
seq(0, 2, 10)
```



---

name: slide-pipe-1

## Pipe Operator

[`%>%`](https://magrittr.tidyverse.org/reference/pipe.html) é chamado de **Pipe Operator**.

Deixa a estrutura dos códigos mais **legível**, **lógica** e **simples**.

No `%>%`, um **objeto** ou **resultado** de uma expressão/função vai ocupar o primeiro argumento da função seguinte.

Atalho: `Ctrl + Shift + m`.

--


```{r eval=FALSE}
funcao(objeto)
```

--

```{r eval=FALSE}
objeto %>% funcao()
```



---

name: slide-pipe-2

<h4 style= "color: #c51515">Bad</h4>

```{r eval = FALSE}
sair_de_casa(se_vestir(levantar_da_cama(acordar(eu, horario = "8:00"), bom_humor = "on"), jeans = TRUE, camiseta = TRUE), carro = TRUE)
```

--


<h4 style= "color: #0fb324">Good</h4>

```{r eval = FALSE}
eu %>%
  acordar(horario = "8:00") %>%
  levantar_da_cama(bom_humor = "on") %>%
  se_vestir(jeans = TRUE, camiseta = TRUE) %>%
  sair_de_casa(carro = TRUE)
```


**Obs:** Existem funções que não comportam o `%>%`.

.footnote[
Ideia adaptada de [Andrew Heiss](https://evalsp21.classes.andrewheiss.com/projects/01_lab/slides/01_lab.html#116).
]

---

## Tabelas no RStudio


### Quais são os benefícios?

.pull-left[

- Eficiência

- Economia de tempo

- Compartilhamento de códigos

- Custo x benefício

]

.pull-right[

- Resultado adequado às normas

- Diferentes formatos (e.g., Word, HTML)

- Pode ser usado com Rmarkdown
]

---

### Pacotes

.pull-left[

- [`flextable`](https://davidgohel.github.io/flextable/)

- [`huxtable`](https://hughjonesd.github.io/huxtable/)

- [`kableExtra`](https://haozhu233.github.io/kableExtra/)

- [`DT`](https://rstudio.github.io/DT/)

- [`formattable`](https://renkun-ken.github.io/formattable/)

- [`gt`](https://gt.rstudio.com/)

- **[`gtsummary`](http://www.danieldsjoberg.com/gtsummary/)**
]

.pull-right[

<img src=img/gt.svg>

]

---

class: slide-b3

---

class: obrigado

